臺灣新竹地方法院民事小額判決
110年度竹北小字第720號
原      告  簡士凱  

被      告  張逸淳  
                      (現另案在法務部○○○○○○○執行                        中)

上列當事人間請求損害賠償事件，原告提起刑事附帶民事訴訟，
由本院刑事庭移送前來(110年度附民字第288號)，本院於民國11
0年12月27日辯論終結，判決如下：
    主  文
一、被告應給付原告新臺幣壹萬玖仟伍佰元，及自民國110年7月
    27日起至清償日止按年息百分之5計算之利息。
二、本判決得假執行。    
  事實及理由
一、原告主張：
　(一)原告於民國110年1月13日見被告於FB(SHMANO/DAIWA手煞
      車捲線器零件買賣交流社)社團以暱稱「Chun Yi」名義販
      賣SHMANO BB-X FIRE BOOLD捲線器一組新台幣(下同)13,5
      00元；以及SHMANO BB-X釣竿6,000元，原告認販售之金額
      合理，並非低於市價不合理範圍，乃不疑有他，即於1月1
      3日上午06:53分以原告之台新銀行網路銀行帳戶000-0000
      0000000000轉帳13,500元至國泰世華銀行帳戶000-000000
      000000內，另於同日下午15:06分再次以原告上開帳戶轉
      帳6,000元至上開國泰世華銀行帳戶共計兩筆金額合計19,
      500元，迨至110年1月16日收到通知至超商取貨，發現包
      裹内僅有兩個口罩，驚覺遭詐騙隨即報警備案，為此請求
      被告賠償詐騙原告之金額19,500元。
　(二)並聲明：被告應給付原告19,500元，及自起訴狀繕本送達
      翌日起至清償日止，按年息百分之5計算之利息。
二、被告經合法通知，未於言詞辯論期日到場，亦未提出書狀為
    任何聲明或陳述。
三、本院之判斷：
(一)原告主張之上開事實，業據提出網路轉帳翻拍照片為憑，復
    有本院110年度易字第370號刑事判決一紙附卷可稽，並經本
    院依職權調閱被告涉嫌詐騙原告本院110年度易字第370號刑
    事案宗核閱無訛，而被告迄未到場爭執，復未提出任何有利
    於己之聲明、陳述或證據，以供本院審酌，足認原告上開主
    張應與實情相符，堪予採信。
(二)按因故意或過失，不法侵害他人之權利者，負損害賠償責任
    ，此為民法第184條第1項所明定。查被告基於詐欺取財犯意
    ，以詐術致原告陷於錯誤而交付金錢19,500元，經本院刑事
    庭以110年度易字第370號刑事案件認定被告就此應成立刑法
    第339條第1項之詐欺取財罪，判處有期徒刑5月，連同所犯
    之其他詐欺取財罪，應執行有期徒刑五年四月，如易科罰金
    ，以1千元折算1日在案，有刑事判決附卷為憑。準此，被告
    不法詐取原告財物而侵害原告之財產權甚明，且其上開詐欺
    取財行為與原告所受損害之間亦有相當因果關係，從而，原
    告依民法第184條第1項規定，請求被告賠償原告所受損害金
    額合計19,500元，即屬有據，應予准許。
(三)從而，原告依據侵權行為之法律關係，請求被告賠償19,500
    元，及自刑事附帶民事訴訟起訴狀送達翌日即110年7月27日
    起至清償日止，按年息百分之5計算之利息，為有理由，應
    予准許。
四、假執行之宣告：
    本件係就民事訴訟法第436 條之8 適用小額訴訟程序所為被
    告敗訴之判決，依同法第436 條之20規定，應依職權宣告假
    執行。
五、本件係原告提起刑事附帶民事訴訟，請求損害賠償事件，依
    法本無須繳納裁判費用，且經本院刑事庭裁定移送後，於本
    院民事訴訟程序進行期間亦無支付任何訴訟費用，是本院於
    裁判時即不為訴訟費用負擔之諭知，併此敘明。
六、據上論結，本件原告之訴為有理由，依民事訴訟法第436 條
    之23、第436 條第2 項、385 條第1 項前段、第436 條之20
    ，判決如主文。　　
中　　華　　民　　國　　111 　年　　1 　　月　　7 　　日
                  竹北簡易庭法　　　官　王佳惠
以上正本係照原本作成。
如不服本判決，須以違背法令為理由，於判決送達後二十日內向
本庭提出上訴狀(須按他造當事人之人數附繕本)。
如委任律師提起上訴者，應一併繳納上訴審裁判費。
中　　華　　民　　國　　111 　年　　1 　　月　　7 　　日
                            書  記  官　黃伊婕